臺灣雲林地方法院刑事判決　　　　　　 99年度交易字第199號
公　訴　人　臺灣雲林地方法院檢察署檢察官
被　　　告　邱信評
上列被告因過失致死案件，經檢察官提起公訴（99年度偵字第
5000號），被告於準備程序期日就被訴事實為有罪陳述，本院進
行簡式審判程序，並判決如下：
    主  文
邱信評因過失致人於死，處有期徒刑陸月，如易科罰金以新臺幣
壹仟元折算壹日。緩刑年。
    事  實
一、邱信評於民國99年9 月24日13時25分許，駕駛車牌號碼C6-
    7011號自小客車，沿雲林縣虎尾鎮○○○路往永興南七路由
    北向南行駛，行經該路與建成路之無號誌交岔路口時，原應
    注意車前狀況，隨時採取必要之安全措施，且應減速慢行，
    作隨時停車之準備，而依當時狀況，並無不能注意之情形，
    竟疏於注意即貿然直行通過該路口，適陳憲輝騎乘車牌號碼
    171-DXN 號重型機車沿建成路由東往西方向駛至上揭路口，
    兩車因而發生碰撞，致陳憲輝人車倒地，受有右背部挫傷、
    四肢多處擦傷及頭部挫傷等傷害，經送國立臺灣大學附設醫
    院雲林分院急救，於同日下午2 時仍因顱內出血傷重不治死
    亡。而邱信評於警方據報到現場處理，尚不知誰為肇事人時
    ，向員警坦承肇事，並自願接受裁判。
二、案經臺灣雲林地方法院檢察署檢察官據報相驗後偵查起訴。
    理  由
一、本件被告所犯為死刑、無期徒刑、最輕本刑為三年以上有期
    徒刑以外之罪，亦非屬高等法院管轄之第一審案件，其於準
    備程序進行中，先就被訴事實為有罪之陳述，經法官告知簡
    式審判程序之旨，並聽取公訴檢察官之意見後，依刑事訴訟
    法第273 條之1 第1 項、第273 條之2 等規定，裁定進行簡
    式審判程序，且不受同法第159 條第1 項、第161 條之2 、
    第161 條之3 、第163 條之1 及第164 條至第170 條所規定
    證據能力認定及調查方式之限制，合先敘明。
二、訊據被告坦承於上開時、地，駕駛車牌號碼C6-7011 號自小
    客車過失肇事，與被害人陳憲輝騎乘車牌號碼號171-DXN 號
    之重型機車發生碰撞，致被害人因此受傷送醫等事實，有道
    路交通事故現場圖、道路交通事故調查報告表(一)(二)各1 份、
    現場照片共22張、道路交通事故當事人酒精測定紀錄表1 份
    （相驗卷第15頁至第19頁、第23頁至第33頁，本院卷）在卷
    足憑。而被害人因此次車禍事故，受有右背部挫傷、四肢多
    處擦傷及頭部挫傷等傷害，並因顱內出血傷重死亡，亦經臺
    灣雲林地方法院檢察署檢察官督同法醫師相驗無訛，製有相
    驗筆錄、相驗屍體證明書、檢驗報告書各1 份及相驗照片12
    張等附卷可稽（相驗卷第35頁、第41頁、第42頁至第52頁、
    第55頁至第60頁），均應認為真實。
三、按汽車行駛時，駕駛人應注意車前狀況，並隨時採取必要之
    安全措施；又行經無號誌之交岔路口，應減速慢行，作隨時
    停車之準備，道路交通安全規則第94條第3 項、第93條第1
    項第2 款分別定有明文。而上開車禍事故發生地點，道路工
    程均已設置完成，雖尚未通車，然實際上已有車輛往來通行
    ，已屬道路交通管理處罰條例所稱之「道路」。本件被告為
    汽車駕駛人，自應注意上開道路交通安全規則之規定，且肇
    事當時天候晴、日間自然光線、路面鋪設柏油、狀況乾燥、
    無缺陷、道路無障礙物、視距良好，並無不能注意之情形，
    有上開道路交通事故調查報告表(一)在卷可憑，又被告供認係
    因行經無號誌交岔路口疏未注意，而與陳憲輝騎乘之機車發
    生車禍等語（100 年5 月11日審理筆錄第3 頁），是依當時
    情形，被告並無不能注意之情事，其竟疏未注意，因此肇致
    本件車禍，自屬有過失；縱然被害人亦有過失，惟不影響被
    告上開責任之成立，另臺灣省嘉雲區車輛行車事故鑑定委員
    會100 年1 月18日嘉雲鑑990921字第1005800200號鑑定報告
    （本院卷）亦採相同結論，可為參照。此外，被害人確實因
    本件車禍而傷重不治死亡，被告之過失行為與被害人之死亡
    結果間有相當因果關係。是本件事證明確，被告過失致死犯
    行堪予認定，應依法論科。
三、論罪科刑：
  (一)核被告所為，係犯刑法第276 條第1 項之過失致人於死罪。
  (二)被告於車禍發生後，未有偵查犯罪職權之公務員發覺前，即
    於警方據報前往現場處理時，承認其為肇事者，因而自首接
    受裁判，有雲林縣警察局道路交通事故肇事人自首情形記錄
    表1 份（相驗卷第22頁）在卷可參，就被告過失致人於死犯
    行，應依刑法第62條前段規定，減輕其刑。
  (三)爰審酌被告未有前科紀錄，此有臺灣高等法院被告前案紀錄
    表1 份為憑，素行尚佳，駕駛車輛行駛於未開發道路，卻殊
    未注意，發生本件車禍事故，導致被害人死亡結果，造成被
    害人家屬痛失至親無法抹滅之傷害，惟念其犯後坦承犯行，
    態度良好，並與被害人家屬成立調解，願意賠償新臺幣（下
    同）380 萬元，並已支付340 萬元，有本院調解筆錄1 份（
    本院卷）在卷可憑，暨被告從事冷飲店工作，家中有父母妻
    小待其撫養等一切情狀，量處如主文所示之刑，並諭知易科
    罰金之折算標準。
  (四)復查，被告前未有前科紀錄，素行良好，其僅因一時疏忽而
    罹犯刑章，且犯後能夠坦承犯行，並與被害人家屬達成和解
    ，賠償家屬之損失，業如前述，相信被告歷此偵、審程序及
    刑之宣告，應知所警愓，信無再犯之虞，本院因認上開對其
    宣告之刑以暫不執行為當，依刑法第74條第1 項第1 款規定
    ，宣告緩刑3 年。
四、據上論斷，應依刑事訴訟法第273 條之1 第1 項、第299 條
    第1 項前段，刑法第276 條第1 項、第62條前段、第41條第
    1 項前段、第74條第1 項第1 款，刑法施行法第1 條之1 ，
    判決如主文。
本案經檢察官莊珂惠到庭執行職務。
中    華    民    國  100     年    5     月    25    日
                  刑事第三庭    法  官  蕭雅毓
以上正本證明與原本無異。
如不服本判決應於收受判決後10日內向本院提出上訴書狀，並應
敘述具體理由；其未敘述上訴理由者，應於上訴期間屆滿後20日
內向本院補提理由書（均須按他造當事人之人數附繕本）。「切
勿逕送上級法院」。
                                書記官  鍾宜津
中    華    民    國   100    年    5     月    25    日
附錄本案論罪科刑法條全文：
中華民國刑法第276條（過失致死罪）
因過失致人於死者，處 2 年以下有期徒刑、拘役或 2 千元以下
罰金。
從事業務之人，因業務上之過失犯前項之罪者，處 5 年以下有
期徒刑或拘役，得併科 3 千元以下罰金。